臺灣宜蘭地方法院刑事判決
110年度易字第371號
公  訴  人  臺灣宜蘭地方檢察署檢察官
被      告  李灝錡




上列被告因毀棄損壞等案件，經檢察官提起公訴（110年度偵緝
字第305號），被告就被訴事實為有罪之陳述，經本院裁定依簡
式審判程序審理，並判決如下
    主  文
李灝錡共同犯毀損他人物品罪，處有期徒刑貳月，如易科罰金，
以新臺幣壹仟元折算壹日。
    事  實
李灝錡與姓名、年籍不詳之成年男子，共同基於恐嚇、毀損之
  犯意聯絡，於民國109年11月11日凌晨2時33分許，由李灝錡駕
  駛車牌號碼0000-00號自用小客車搭載前開男子，分持不明刀
  械（無法證明係管制刀械）1把，一同前往宜蘭縣○○鄉○○路00
  號江順琴經營之「綠園旅店」後，李灝錡因誤認「綠園旅店」
  係與其有債務糾紛之「光明旅社」，遂持前開不明刀械擊破店
  內玻璃門2面，致令不堪使用，復與前開不詳成年男子共同進
  入綠園旅店內，李灝錡再將前開刀械架於當時在店內之江順琴
  女兒李佳蓉之頸部，對李佳蓉恫稱：不許開店、不許報警等語
  ，復作勢欲奪取李佳蓉手機，李佳蓉不從並趁機報警後，李灝
  錡遂再擊破店內玻璃門1面，足生損害於綠園旅店之負責人江
  順琴，並使在場之李佳蓉、江順琴均心生畏懼致生危害於安全
  ，李灝錡旋駕駛前開自小客車搭載前開不詳成年男子離去。
案經李佳蓉、江順琴訴由宜蘭縣政府警察局礁溪分局報告臺灣
  宜蘭地方檢察署檢察官偵查起訴。
    理  由
本件被告李灝錡所犯係死刑、無期徒刑、最輕本刑為3 年以上
  有期徒刑以外之罪，亦非高等法院管轄第一審之案件，其於本
  院審理程序中就被訴事實為有罪之陳述，經告知簡式審判程序
  之旨，並聽取公訴人及被告之意見後，本院依刑事訴訟法第27
  3條之1第1項規定，裁定進行簡式審判程序，依刑事訴訟法第2
  73條之2規定，本件證據調查，不受同法第159條第1項、第161
  條之2、第161條之3、第163條之1及第164條至第170條規定之
  限制，合先敘明。
認定事實所憑之證據及理由：前揭犯罪事實，業據被告李灝錡
  於警詢及本院審理時均坦承不諱（偵緝卷第17至18頁、易卷第
  105至112頁），核與告訴人李佳蓉、江順琴於警詢及偵查中之
  指訴情節大致相符（警卷第1至4、8至11頁、偵卷第29至30頁
  ），並有車輛詳細資料報表1紙、被告駕車逃逸路線11紙、現
  場及監視器翻拍相片40紙（警卷第15至42頁）附卷可稽，足認
  被告前開出於任意性之自白核與事實相符，得作為認定事實之
  依據。本件事證明確，被告之犯行堪以認定，應依法論科。
論罪科刑：
㈠核被告所為，係犯刑法第305條之恐嚇危害安全罪及同法第354
  條之毀損他人物品罪。
㈡被告與姓名、年籍不詳之成年男子就上開犯行間，有犯意聯絡
  及行為分擔，應論以共同正犯。
㈢被告以擊破店內玻璃門之方式，恐嚇告訴人2人，係以一行為同
  時觸犯恐嚇危害安全罪及毀損他人物品罪，為想像競合犯，應
  依刑法第55條之規定，從一重論以刑法第354條之毀損他人物
  品罪。公訴人認應予分論併罰，容有誤會，附此敘明。
㈣爰審酌被告以持不明刀械擊破玻璃之方式恫嚇告訴人2人，致使
  告訴人2人心生畏懼，所為助長社會暴戾風氣，亦缺乏尊重他
  人財產之觀念，行為實有不該，然考量被告犯後坦承犯行，態
  度尚可，惟迄今尚未賠償告訴人所受之損害，兼衡其於本院審
  理中自陳其離婚、現獨居，無人需其扶養，原職業為珠寶商，
  目前經濟狀況不佳及小學畢業之智識程度等一切情狀，量處如
  主文所示之刑，並諭知易科罰金之折算標準。。
不予沒收之說明：被告所持不明刀械，固係供其犯本案毀損及
  恐嚇罪所用之物，然依卷內資料無從認定該刀械之所有權歸屬
  ，且依被告之供述，其所持為西瓜刀（見易字卷第110頁），
  而依卷內事證無法證明被告所持用之刀械係管制之刀械，即非
  屬違禁物或其他依法應沒收之物，又西瓜刀為日常生活所使用
  之工具，在市面上可輕易購得，縱予宣告沒收，對於預防犯罪
  並無助益，認無刑法上之重要性，參以該刀械復未扣案，為免
  耗費司法資源並滋生執行之困難，依刑法第38條之2第2 項之
  規定，爰不予宣告沒收或追徵其價額，附此敘明。
據上論斷，應依刑事訴訟法第273條之1第1項、第299 條第1項前
段，刑法第28條、第305條、354條、第55條、第41條第1項前段
，刑法施行法第1條之1第1項，判決如主文。
本案經檢察官黃正綱提起公訴，檢察官林禹宏到庭執行職務。
中　　華　　民　　國　　111 　年　　2 　　月　　15　　日
                  刑事第四庭  法  官  陳錦雯
以上正本證明與原本無異。
如不服本判決應於收受送達後二十日內向本院提出上訴書狀，並
應敘述具體理由；其未敘述上訴理由者，應於上訴期間屆滿後二
十日內向本院補提理由書(均須按他造當事人之人數附繕本)「切
勿逕送上級法院」。
                              書記官  陳建宇
中　　華　　民　　國　　111 　年　　2 　　月　　15　　日
附錄所犯法條：
中華民國刑法第305條
以加害生命、身體、自由、名譽、財產之事恐嚇他人，致生危害
於安全者，處2年以下有期徒刑、拘役或9千元以下罰金。

中華民國刑法第354條
毀棄、損壞前二條以外之他人之物或致令不堪用，足以生損害於
公眾或他人者，處2年以下有期徒刑、拘役或1萬5千元以下罰金
。